【裁判字號】    98,易,1346
【裁判日期】    980916
【裁判案由】    違反商標法
【裁判全文】
臺灣臺北地方法院刑事判決              98年度易字第1346號
公  訴  人  臺灣臺北地方法院檢察署檢察官
被      告  甲○○
輔佐人  即
被告之配偶  丙○○
上列被告因違反商標法案件，經檢察官聲請以簡易判決處刑（98
年度偵字第1008號），本院認不宜逕以簡易判決處刑（98年度簡
字第1160號），而改依通常程序審理，茲判決如下：
    主  文
甲○○共同明知為未得商標權人同意，於同一商品，使用相同之
註冊商標之商品而販賣，處拘役伍拾日，如易科罰金，以新臺幣
壹仟元折算壹日。緩刑貳年，並應於附表一所示時間，向各該編
號所示被害人支付各該編號所示金額，如有壹期未履行，視為全
部到期。
扣案如附表二所示仿冒商標商品均沒收。
    事  實
一、甲○○、乙○○（已另行審結）均明知如附件1至5所示「
    adidas」、「JUICY COUTURE」、「Timberland」、「TOMMY
    HILFIGER」、「NY」等商標名稱、圖樣，分別係德商阿迪達
    斯公司、美商LC授權公司、美商添柏嵐股份有限公司、美商
    唐美希緋格許可有限責任公司、美商美國棒球聯盟股份有限
    公司向我國經濟部智慧財產局申請，經審查准予註冊（其註
    冊號數、專用期限、指定使用之商品或服務，均詳如附件1
    至5所示），現仍在商標專用期限內。復明知甲○○於不詳
    時間，於臺北市松山五分埔夜市所販入之運動上衣、運動長
    褲、毛帽、運動外套等商品，係未經上開公司之同意，於同
    一之商品，分別使用相同如附件1至5所示註冊商標之仿冒品
    。竟於97年12月14日12時許，共同基於意圖販賣而陳列及販
    賣仿冒商標商品之犯意聯絡，由甲○○以日薪新臺幣（下同
    ）1,000元之代價，僱用乙○○在臺北市中山區○○○路○段
    25號前擺設路邊攤位，意圖販賣而陳列使用如附件1至5所示
    註冊商標之仿冒品，並以毛帽每頂100元之價格，運動上衣
    、運動外套、運動長褲每件200元之價格，向不特定人公開
    販賣謀利，而侵害德商阿迪達斯公司、美商LC授權公司、美
    商添柏嵐股份有限公司、美商唐美希緋格許可有限責任公司
    及美商美國棒球聯盟股份有限公司之商標權（商標法已於92
    年5月28日修正公布，將「商標專用權」一詞修正為「商標
    權」，起訴書有所誤載）。嗣為警方於同日下午16時許，在
    上址查獲，並扣得如附表二所示仿冒商標商品共15件，而查
    悉上情。
二、案經德商阿迪達斯公司、美商LC授權公司、美商添柏嵐股份
    有限公司、美商唐美希緋格許可有限責任公司及美商美國棒
    球聯盟股份有限公司均委由唐朝智慧財產有限公司複委由林
    偉漢訴請臺北縣政府警察局土城分局報告臺灣臺北地方法院
    檢察署檢察官偵查後聲請簡易判決處刑。本院認為不宜以簡
    易判決處刑，簽請改依通常程序審理。
    理  由
一、按檢察官聲請以簡易判決處刑案件，經法院認為不得或不宜
    以簡易判決處刑者，應適用通常程序審判之，刑事訴訟法第
    452條定有明文。本件檢察官認定被告甲○○販賣仿冒商標
    商品，涉犯商標法第82條之罪嫌，惟被告於偵查中否認知悉
    扣案物為仿冒品，則其主觀是否知為仿冒品，尚待查證，是
    本件仍有調查其他證據之必要，不宜逕以簡易判決處刑，乃
    改依通常程序處理，合先敘明。
二、上揭犯罪事實，業據被告甲○○於本院審理時坦承不諱，核
    與同案被告乙○○於警詢、偵訊及本院審理時所述相符，並
    據告訴代理人林偉漢於警詢時指訴綦詳，並有鑑定報告書、
    經濟部智慧財產局商標資料檢索服務列印資料5份、委任狀3
    份、鑑別委任狀3份，及委託書、鑑定報告書、授權書、駐
    德國台北代表處慕尼黑辦事處證明文件、駐紐約台北經濟文
    化辦事處證明文件、駐波士頓台北經濟文化辦事處證明文件
    、駐荷蘭台北代表處證明文件各1份暨現場採證照片7幀在卷
    可憑，復有扣案如附表二所示衣物共15件，此有臺北縣政府
    警察局土城分局扣押筆錄、扣押物品目錄表等在卷可參。以
    上均足為被告甲○○自白之佐證，是被告甲○○自白核與事
    實相符，應堪採信。本件事證明確，被告甲○○犯行洵堪認
    定。
三、論罪科刑理由：
  (一)按商標法第82條規定之「販賣」行為，本不以販入後復行賣
    出為必要，苟係以營利為目的而販入或賣出，犯罪即屬成立
    。核被告甲○○所為，係犯商標法第82條之販賣仿冒商標商
    品罪。被告甲○○意圖販賣而陳列仿冒商標商品之低度行為
    ，應為販賣之高度行為所吸收，不另論罪。復按被告史林達
    與乙○○間，具有犯意聯絡及行為分擔，為共同正犯。被告
    甲○○以一行為侵害德商阿迪達斯公司、美商LC授權公司、
    美商添柏嵐股份有限公司、美商唐美希緋格許可有限責任公
    司及美商美國棒球聯盟股份有限公司等商標權，係一行為而
    觸犯5罪名，為想像競合犯，應從一重論處商標法第82條之
    販賣仿冒商標商品罪。
  (二)爰審酌被告犯罪之動機、智識程度、以販賣仿冒商標商品之
    方式賺取錢財，顯欠缺保護智慧財產權之觀念，並影響商標
    權人之商譽及正常收益，並減損我國保護智慧財產權之國際
    形象暨所販賣之仿冒商標商品數量、價值非鉅，所生危害尚
    屬輕微，犯後坦承犯行，態度尚佳，並已與告訴人達成和解
    等一切情狀，量處如主文所示之刑，並諭知易科罰金之折算
    標準。
  (三)末查被告前未曾因故意犯罪而受有期徒刑以上刑之宣告，此
    有臺灣高等法院被告前案紀錄表在卷可稽，且與告訴人達成
    和解，願以新臺幣3萬8千元賠償告訴人之損害，惟囿於其經
    濟能力無法一次給付，希望能分期給付，並經告訴人同意上
    開和解條件後表示宥恕被告，足見被告經本院刑之宣告後，
    當能知所警惕，而無再犯之虞，本院認前開對其宣告之刑，
    以暫不執行為適當，爰宣告緩刑2年。又緩刑宣告，得斟酌
    情形，命犯罪行為人向被害人支付相當數額之財產或非財產
    上之損害賠償，刑法第74條第2項第3款定有明文，本院爰依
    前揭規定，併諭知被告於緩刑期間內，應依其與告訴人德商
    阿迪達斯公司、美商LC授權公司、美商添柏嵐股份有限公司
    及美商唐美希緋格許可有限責任公司所達成之民事和解條件
    ，於附表一所示時間，按期向各被害人支付如各該編號所示
    財產上損害賠償金額，如有一期未給付，視為全部到期，此
    部分並得為民事強制執行名義。如被告未遵循本院諭知之緩
    刑期間負擔而情節重大者，檢察官得依刑事訴訟法第476條
    及刑法第75條之1第1項第4款之規定，聲請撤銷本件緩刑之
    宣告，併予敘明。
  (四)扣案如附表所示使用附件1至5所示商標圖樣之仿冒品運動上
    衣、運動外套、運動長褲及毛帽共15件，不論屬於犯人與否
    ，均應依商標法第83條規定宣告沒收。
據上論斷，依刑事訴訟法第452條、第284條之1、第299條第1項
前段，商標法第82條、第83條，刑法第11條前段、第28條、第55
條、第41條第1項前段、第74條第1項第1款、第2項第3款，判決
如主文。
本案經檢察官鄧巧羚到庭執行職務。
中    華    民    國    98    年    9     月    16    日
                          刑事第十二庭法  官  陳慧萍
以上正本證明與原本無異。
如不服本判決應於收受送達後10日內向本院提出上訴書狀，並應
敘述具體理由；其未敘述上訴理由者，應於上訴期間屆滿後20日
內向本院補提理由書（均須按他造當事人之人數附繕本）「切勿
逕送上級法院」。
                                      書記官  黃慧怡
中    華    民    國    98    年    9     月    16    日
附錄本案論罪科刑法條：
商標法第81條
未得商標權人或團體商標權人同意，有下列情形之一者，處3年
以下有期徒刑、拘役或科或併科新臺幣20萬元以下罰金：
  一、於同一商品或服務，使用相同之註冊商標或團體商標者。
  二、於類似之商品或服務，使用相同之註冊商標或團體商標，
      有致相關消費者混淆誤認之虞者。
  三、於同一或類似之商品或服務，使用近似於其註冊商標或團
      體商標之商標，有致相關消費者混淆誤認之虞者。
商標法第82條
明知為前條商品而販賣、意圖販賣而陳列、輸出或輸入者，處1
年以下有期徒刑、拘役或科或併科新臺幣5萬元以下罰金。
┌──────────────────────────────────┐
│附表一：                                                            │
├──┬───────────────┬────────┬──────┤
│編號│被害人即告訴人名稱            │    支付時間    │  支付金額  │
├──┼───────────────┼────────┼──────┤
│ 一 │德商阿迪達斯公司              │民國98年9月30日 │新臺幣伍仟元│
├──┼───────────────┼────────┼──────┤
│ 二 │美商LC授權公司                │民國98年9月30日 │新臺幣伍仟元│                                │
├──┼───────────────┼────────┼──────┤
│    │                              │民國98年9月30日 │新臺幣貳仟元│
│ 三 │美商添柏嵐股份有限公司        ├────────┼──────┤                                  │
│    │                              │民國98年10月30日│新臺幣捌仟元│
├──┼───────────────┼────────┼──────┤
│    │                              │民國98年9月30日 │新臺幣貳仟元│                                  │                     │
│ 四 │美商唐美希緋格許可有限責任公司├────────┼──────┤                                  │
│    │                              │民國98年10月30日│新臺幣陸仟元│
├──┴───────────────┴────────┴──────┤
│支付方式均為於各該編號所示支付時間，將應支付金額匯入被害人所指定之告│
│訴代理人帳戶（即中國信託（822），帳號：000-00000-0000，戶名：唐朝智 │
│慧財產公司）內。                                                    │
└──────────────────────────────────┘
┌───────────────────────────────────────┐
│附表二：                                                                      │
├──┬────────────────────────────────┬───┤
│編號│扣案冒用商標商品                                                │數量  │
├──┼────────────────────────────────┼───┤
│ 一 │使用如附件1所示「adidas」商標圖樣之仿冒商標商品運動上衣         │貳件  │
├──┼────────────────────────────────┼───┤
│ 二 │使用如附件1所示「adidas」商標圖樣之仿冒商標商品運動長褲         │壹件  │
├──┼────────────────────────────────┼───┤
│ 三 │使用如附件1所示「adidas」商標圖樣之仿冒商標商品毛帽             │貳頂  │
├──┼────────────────────────────────┼───┤
│ 四 │使用如附件2所示「JUICY COUTURE」商標圖樣之仿冒商標商品運動上衣  │貳件  │
├──┼────────────────────────────────┼───┤
│ 五 │使用如附件3所示「Timberland」商標圖樣之仿冒商標商品運動外套     │參件  │
├──┼────────────────────────────────┼───┤
│ 六 │使用如附件4所示「TOMMY HILFIGER」商標圖樣之仿冒商標商品運動外套 │壹件  │
├──┼────────────────────────────────┼───┤
│ 七 │使用如附件5所示「NY」商標圖樣之仿冒商標商品運動長褲             │肆件  │
└──┴────────────────────────────────┴───┘


司法院資訊處製作；財團法人民間司法改革基金會備份。
